臺灣臺南地方法院刑事簡易判決　　　　100年度簡字第2724號
聲　請　人　臺灣臺南地方法院檢察署檢察官
被　　　告　李朝源
被　　　告　陳湘凌
被　　　告　楊淑雲
被　　　告　楊淑媄
被　　　告　楊蕓蔚
被　　　告　唐美雲
被　　　告　陳婉瑜
被　　　告　吳佩真
被　　　告　蘇貞華
被　　　告　陳文華
上列被告因賭博案件，經檢察官聲請宜以簡易判決處刑（100年
度偵字第12986號），本院判決如下：
    主  文
李朝源及陳湘凌共同意圖營利，聚眾賭博，各處有期徒刑陸月，
如易科罰金，均以新臺幣壹仟元折算壹日。扣案如附表所示之物
均沒收。
楊淑雲、楊蕓蔚、唐美雲、陳婉瑜、蘇貞華共同意圖營利，聚眾
賭博，各處有期徒刑肆月，如易科罰金，均以新臺幣壹仟元折算
壹日。扣案如附表所示之物均沒收。
楊淑媄、吳佩真、陳文華共同意圖營利，聚眾賭博，各處有期徒
刑參月，如易科罰金，均以新臺幣壹仟元折算壹日。扣案如附表
所示之物均沒收。
    事實及理由
一、本件犯罪事實及證據，除下列事項予以更正外，餘均引用附
    件檢察官聲請簡易判決處刑書之記載。
  (一)犯罪事實欄第1項第10行原記載「在簽注單上貼上中天簽賭
    站之標籤『簽』」，「簽」應係贅載，應予以刪除。
  (二)犯罪事實欄第1項第13至14行原記載「並核對香港特區政府
    開出之六合彩號碼及本國『金』彩539」，應更正為「並核
    對香港特區政府開出之六合彩號碼及本國『今』彩539」。
  (三)犯罪事實欄第1項第17行原記載「四星可得『800,000元』之
    彩金」，應更正為「四星可得『80萬倍』之彩金」。
  (四)犯罪事實欄第1項第19至20行原記載「四星可得『700,000元
    』之彩金」，應更正為「四星可得『70萬倍』之彩金」。
  (五)犯罪事實欄第1項第25至26行、證據並所犯法條欄第1項第6
    行及證據並所犯法條欄第2項第15至16行均原記載「100年9
    月15日之下注單1『張』」，均應更正為「100年9月15日之
    下注單1『箱』」。
二、按刑法第268條規定之「供給賭博場所」，係指提供特定處
    所供人從事賭博行為而言；所稱「聚眾賭博」，係指聚集不
    特定人參與賭博之行為，縱未於現實上同時糾集多數人於同
    一處所，而係聚集眾人之財物進行賭博者，例如職棒簽賭及
    六合彩組頭等以電話、傳真之方式供人簽賭之行為，亦屬之
    。再按私人住處原非公眾得出入之場所，惟長期供作賭博場
    所，聚集不特定之多數人賭博財物，已失純住宅之性質，與
    公眾得出入之場所無異。被告李朝源提供其位於台南市永康
    區○○○路340巷16號4樓之2之住處予被告陳湘凌承租作為
    賭博場所，並聘僱被告楊淑雲、楊淑媄、楊蕓蔚、唐美雲、
    陳婉瑜、吳佩真、蘇貞華及陳文華等8人擔任員工，各自負
    責接受賭客簽賭之傳真、在簽注單上貼上中天簽賭站之標籤
    、傳真簽注單給上游、整理及歸類簽注單等事務，供不特定
    人前來簽賭下注，核其所為，均係犯刑法第266條第1項前段
    之公然賭博罪、第268條前段之意圖營利供給賭博場所罪及
    同條後段之意圖營利聚眾賭博罪。按共同正犯間，非僅就其
    自己實施之行為負其責任，並在犯意聯絡之範圍內，對於他
    共同正犯所實施之行為，亦應共同負責；共同實施犯罪行為
    之人，在合同意思範圍以內，各自分擔犯罪行為之一部，相
    互利用他人之行為，以達其犯罪之目的者，即應對於全部所
    發生之結果，共同負責；即共同正犯，只須具有犯意聯絡及
    行為分擔，而不問犯罪動機起於何人，亦不必每一階段犯行
    ，均經參與，倘具有相互利用其行為之合同意思所為，仍應
    負共同正犯之責（最高法院32年上字第1905號、28年上字第
    3110號、34年上字第862號判例要旨、93年度台上字第1033
    號判決要旨參照）。經查，被告李朝源、陳湘凌、楊淑雲、
    楊淑媄、楊蕓蔚、唐美雲、陳婉瑜、吳佩真、蘇貞華及陳文
    華就上開犯行，有犯意聯絡及行為分擔，均應依共同正犯論
    處。另按刑事法若干犯罪行為態樣，本質上原具有反覆、延
    續實行之特徵，立法時既予特別歸類，定為犯罪構成要件之
    行為要素，則行為人基於概括之犯意，在密切接近之一定時
    、地持續實行之複次行為，倘依社會通念，於客觀上認為符
    合一個反覆、延續性之行為觀念者，於刑法評價上，即應僅
    成立一罪；學理上所稱「集合犯」之職業性、營業性或收集
    性等具有重複特質之犯罪均屬之，例如經營、從事業務、收
    集、販賣、製造、散布等行為概念者是（最高法院96年度台
    上字第172號、96年度台上字第1500號判決意旨參照）。再
    查利用香港六合彩、台灣今彩539及台彩大樂透開獎號碼為
    對獎號碼，聚集不特定之人簽賭下注，於每星期固定之開彩
    時間對獎，以簽中與否決定輸贏，藉此牟利之賭博方式，即
    俗稱所謂經營六合彩之賭博，此種犯罪形態，本質上具有反
    覆、延續之特質，亦即聚眾賭博之目的既在於營利，當不止
    對獎賭博1次即結束，必於每星期固定時間反覆對獎賭博，
    而對獎前使賭客簽賭之行為，亦屬被告聚眾賭博行為的延續
    ，是以每週重覆之簽賭、對獎，實為「意圖營利，聚眾賭博
    」之常態行為。本件被告陳湘凌自民國（下同）98年4月間
    起至100年9月16日23時25分許止，於上開被告李朝源之住處
    經營六合彩之簽賭，以香港之六合彩、台灣今彩539及台彩
    大樂透每期之開彩反覆進行上開犯行，本質上乃具有反覆、
    延續性行為之特徵，其所犯前開三罪，於刑法評價上，各罪
    應認係集合多數犯罪行為而成立之獨立犯罪型態之「集合犯
    」，各罪雖有多次行為，惟應為包括性地論以一罪，較為合
    理適當。又被告10人共同供給賭博場所，聚集不特定賭客簽
    賭以獲取利益，其主觀上係追求同一之營利目的，所為各個
    舉動均係基於單一之賭博犯意決定，為法律概念之一行為。
    其一行為觸犯供給賭博場所、聚眾賭博及公然賭博之罪名，
    為想像競合犯，應依刑法第55條規定，從一重之意圖營利聚
    眾賭博罪處斷。爰審酌被告10人不思以正途取財，經營六合
    彩簽賭，供人簽賭財物，以從中獲取不法利益，助長社會僥
    倖心理，並參酌被告李朝源及陳湘凌為主要之經營者；被告
    楊淑雲、楊淑媄、楊蕓蔚、唐美雲、陳婉瑜、吳佩真、蘇貞
    華及陳文華等8人各自負責接受賭客簽賭之傳真、在簽注單
    上貼上中天簽賭站之標籤、傳真簽注單給上游、整理及歸類
    簽注單等事務，其等分工輕重及受僱時間長短均有別之情節
    ，暨酌犯後均坦承犯行等一切情狀，分別量處如主文所示之
    刑，併均諭知易科罰金之折算標準，以資懲儆。
三、末查扣案如附表所示之物，此有臺南市政府警察局永康分局
    扣押物品清單1紙在卷可考，該扣案傳真機33台、電腦主機2
    台、筆記型電腦2台、印表機2台、錄音機4台、電話6台、隨
    身碟5支、監視器1台、計算機12台、印章1盒、錄音帶4卷、
    100年9月15日之下注單1箱、對帳單1包、簽賭規定與教戰守
    則12張、客戶聯絡名冊5張、轉帳銀行帳號清單4張、簽單分
    類標籤1包、簽單分類統計空表1包及合作金庫帳號00000000
    00000號帳戶存摺、合作金庫帳號0000000000000號帳戶存摺
    各1本，為被告陳湘凌所有，供經營賭博所用，且中國信託
    銀行帳號000000000000號帳戶存摺、中國信託銀行00000000
    0000號帳戶存摺各1本為被告李朝源所有，供經營賭博所用
    ，又元大銀行帳號00000000000000號帳戶存摺、京城銀行帳
    號000000000000號帳戶存摺、合作金庫帳號0000000000000
    號帳戶存摺、合作金庫0000000000000號帳戶存摺、合作金
    庫0000000000000號帳戶存摺各1本，為楊淑雲所有，供經營
    賭博所用，業經被告李朝源（參100年10月19日偵訊筆錄）
    、被告陳湘凌（參100年9月16日偵訊筆錄）供承在卷，應依
    刑法第38條第1項第2款之規定及共犯連帶負責法理，在被告
    10人主文項下均諭知沒收。
四、依刑事訴訟法第449條第1項、第3項、第450條第1項、第454
    條第2項，刑法第28條、第266條第1項前段、第268條前、後
    段、第55條、第41條第1項前段、第38條第1項第2款，刑法
    施行法第1條之1第1項、第2項前段，逕以簡易判決處刑如主
    文。
中    華    民    國   100    年    12    月    22    日
                  刑事第一庭    法  官  陳振謙
以上正本證明與原本無異。
如不服本判決應於收受判決後10日內向本院提出上訴書狀（應附
繕本）。
                                書記官  黃雅雲
中    華    民    國   100    年    12    月    22    日
附錄本案論罪科刑法條全文
中華民國刑法第266條第1項
在公共場所或公眾得出入之場所賭博財物者，處1千元以下罰金
。但以供人暫時娛樂之物為賭者，不在此限。
中華民國刑法第268條
意圖營利，供給賭博場所或聚眾賭博者，處3年以下有期徒刑，
得併科3千元以下罰金。
附表：
┌──┬────────┬────┬────┬────────────┐
│編號│  物 品 名 稱   │ 數 量  │保管人或│         備   註        │
│    │                │        │持有人  │                        │
├──┼────────┼────┼────┼────────────┤
│ 1  │傳真機          │參拾參臺│ 陳湘凌 │                        │
├──┼────────┼────┼────┼────────────┤
│ 2  │電腦主機        │  貳臺  │ 陳湘凌 │                        │
├──┼────────┼────┼────┼────────────┤
│ 3  │筆記型電腦      │  貳臺  │ 陳湘凌 │                        │
├──┼────────┼────┼────┼────────────┤
│ 4  │印表機          │  貳臺  │ 陳湘凌 │                        │
├──┼────────┼────┼────┼────────────┤
│ 5  │錄音機          │  肆臺  │ 陳湘凌 │                        │
├──┼────────┼────┼────┼────────────┤
│ 6  │電話            │  陸臺  │ 陳湘凌 │                        │
├──┼────────┼────┼────┼────────────┤
│ 7  │隨身碟          │  伍支  │ 陳湘凌 │                        │
├──┼────────┼────┼────┼────────────┤
│ 8  │監視器          │  壹臺  │ 陳湘凌 │                        │
├──┼────────┼────┼────┼────────────┤
│ 9  │計算機          │ 拾貳臺 │ 陳湘凌 │                        │
├──┼────────┼────┼────┼────────────┤
│ 10 │印章            │  壹盒  │ 陳湘凌 │                        │
├──┼────────┼────┼────┼────────────┤
│ 11 │錄音帶          │  肆卷  │ 陳湘凌 │                        │
├──┼────────┼────┼────┼────────────┤
│ 12 │100年9月15日之下│  壹箱  │ 陳湘凌 │                        │
│    │注單            │        │        │                        │
├──┼────────┼────┼────┼────────────┤
│ 13 │對帳單          │  壹包  │ 陳湘凌 │                        │
├──┼────────┼────┼────┼────────────┤
│ 14 │簽賭規定與教戰守│ 拾貳張 │ 陳湘凌 │                        │
│    │則              │        │        │                        │
├──┼────────┼────┼────┼────────────┤
│ 15 │客戶聯絡名冊    │  伍張  │ 陳湘凌 │                        │
├──┼────────┼────┼────┼────────────┤
│ 16 │轉帳銀行帳號清單│  肆張  │ 陳湘凌 │                        │
├──┼────────┼────┼────┼────────────┤
│ 17 │簽單分類標籤    │  壹包  │ 陳湘凌 │                        │
├──┼────────┼────┼────┼────────────┤
│ 18 │簽單分類統計空表│  壹包  │ 陳湘凌 │                        │
├──┼────────┼────┼────┼────────────┤
│ 19 │合作金庫存摺    │  壹本  │ 陳湘凌 │帳號0000000000000號帳戶 │
├──┼────────┼────┼────┼────────────┤
│ 20 │合作金庫存摺    │  壹本  │ 陳湘凌 │帳號0000000000000號帳戶 │
├──┼────────┼────┼────┼────────────┤
│ 21 │中國信託銀行存摺│  壹本  │ 李朝源 │帳號000000000000號帳戶  │
├──┼────────┼────┼────┼────────────┤
│ 22 │中國信託銀行存摺│  壹本  │ 李朝源 │帳號000000000000號帳戶  │
├──┼────────┼────┼────┼────────────┤
│ 23 │元大銀行存摺    │  壹本  │ 楊淑雲 │帳號00000000000000號帳戶│
├──┼────────┼────┼────┼────────────┤
│ 24 │京城銀行存摺    │  壹本  │ 楊淑雲 │帳號000000000000號帳戶  │
├──┼────────┼────┼────┼────────────┤
│ 25 │合作金庫存摺    │  壹本  │ 楊淑雲 │帳號0000000000000號帳戶 │
├──┼────────┼────┼────┼────────────┤
│ 26 │合作金庫存摺    │  壹本  │ 楊淑雲 │帳號0000000000000號帳戶 │
├──┼────────┼────┼────┼────────────┤
│ 27 │合作金庫存摺    │  壹本  │ 楊淑雲 │帳號0000000000000號帳戶 │
└──┴────────┴────┴────┴────────────┘